臺灣基隆地方法院民事判決　　　　　　　 93年度訴字第524號
原　　　告　乙○○
被　　　告　甲○○
　　　　　　　　　　　　樓
上列當事人間損害賠償事件，本院於94年1 月6 日言詞辯論終結
，判決如下：
    主  文
被告應給付原告新台幣參拾參萬貳仟零肆拾元，及民國九十三年
十月十九日起至清償日止，按年息百分之五計算之利息。
原告其餘之訴駁回。
訴訟費用由被告負擔二分之一，餘由原告負擔。
本判決原告勝訴部分，於原告以新台幣壹拾壹萬元為被告供擔保
後，得為假執行。
原告其餘假執行之聲請駁回。
    事實及理由
一、原告起訴主張被告於民國（下同）93年5 月4 日下午3 時50
    分許，駕駛車號CJ-9163 號自小貨車，沿臺北縣瑞芳鎮○○
    ○路往八堵方向行駛，行經7.3 公里處時，因未遵守道路交
    通標線之指示，且未注意車前狀況，竟駛入來車車道，與原
    告駕駛之RF-892號大貨車對撞，致原告受有左髕骨骨折併左
    膝挫傷瘀青、右手掌挫傷、雙下肢小腿腫痛等傷害，並經本
    院以93年度瑞交簡字第15號判處被告有期徒刑二月，如易科
    罰金以三百元折算壹日確定等情，為被告所不爭執，並經本
    院依職權調取上開刑事卷查閱屬實，堪信原告上開主張為真
    實。
二、因故意或過失不法侵害他人權利者，負損害賠償責任，民法
    第184 條第1 項定有明文。又駕駛人駕駛汽車，應遵守道路
    交通標誌、標線、號誌之指示；汽車行駛時，駕駛人應注意
    車前狀況，並隨時採取必要之安全措施；汽車在劃有分向限
    制線之雙向二車道行駛時，不得駛入來車之車道內，道路交
    通安全規則第90條、第94條第3 項、第97條第2 款復有明定
    。經查，車禍發生當時天候為雨，然有日間自然光線，視距
    良好，路面無障礙物，依當時情形無不能注意之情事，被告
    竟疏未注意，致闖越雙黃線駛入對向車道，與原告駕駛之大
    貨車對撞，造成原告身體受有左髕骨骨折併左膝挫傷瘀青、
    左橈骨遠端骨折、右手掌挫傷、雙下肢小腿腫痛等傷害，此
    有財團法人長庚紀念醫院93年6 月7 日開立之診斷證明書附
    卷可稽，被告之過失行為與原告之傷害結果間具有相當因果
    關係，被告自應負侵權行為損害賠償之責。
三、按不法侵害他人之身體或健康者，對於被害人因此喪失或減
    少勞動能力或增加生活上之需要，應負損害賠償責任；不法
    侵害他人之身體、健康者，被害人雖非財產上之損害，亦得
    請求賠償相當之金額，民法第193 條第1 項、第195 條第1
    項前段分別定有明文。原告依上開規定，請求被告對其所受
    損害負賠償之責，洵屬有據，爰就原告各項請求金額有無理
    由，逐一說明如下：
  (一)醫療費用部分：
    原告請求被告給付其因本件車禍受傷所支出之醫療費用合計
    新台幣（下同）12,410元部分，其中93年5 月4 日至同年9
    月10日財團法人長庚紀念醫院所支出之醫療費用為3,830 元
    ；台灣礦工醫院急診醫療費用330 元；93年7 月19日至同年
    9 月15日國寶堂中醫診所支出之醫療費用1,380 元（即總金
    額3,070 元應扣除診所向健保局請領之申報金額1,690 元，
    故原告實際支出為1,380 元），此有醫院收據十二紙及中醫
    診所明細收據一紙附卷可稽。故原告支出之醫療費用總計為
    5,540 元（3,830 元＋1,380 元＋330 元＝5,540 元），應
    屬正當。至於93年5 月25日龍心藥行統一發票7,800 元部分
    ，因無醫師處方，亦未記載藥品名稱，無從證明係屬醫療上
    之必要費用，應予剔除，併予說明。
  (二)工作損失部分：
    原告主張其遭被告撞傷迄今膝蓋仍無法彎曲，手腕骨折亦無
    法使力，無法工作，其每月薪資平均為70,000元，請求被告
    賠償其無法工作之損失350,000 元部分，雖據原告提出其公
    司於92年3 月、5 月、6 月、7 月開具之薪工單為證，然此
    薪工單之真正為被告所否認，且詎發生車禍當時（93年5 月
    4 日）已幾達一年之久，原告復未能提出其車禍當時實際領
    取之薪資單據到院供參，自無法僅憑原告之公司出具前一年
    之薪工單明細，即認原告所領之每月薪資有高達70,000元之
    多，況原告所提薪工單明細表上，除原告之基本工資為15,4
    00元外，其餘部分均屬公司對員工之補貼或獎金，是否為原
    告每月之固定收入，要有可疑，是本院認應以原告之基本工
    資15,400元加上全勤獎金1,600 元即17,000元計算原告因本
    件車禍案件每月無法工作之損失為妥。按原告因本件車禍受
    傷接受治療時間依其提出之醫院收據觀之，主要是自93年5
    月4 日起至93年9 月15日止，原告亦自承經醫生診治後，現
    骨頭已生好了，只需從事復健即可（見本院93年12月22日言
    詞辯論筆錄），是本院審酌一切情況，依民事訴訟法第222
    條第2 項規定，認原告所受工作之損失應以每月17,000元計
    算四個半月無法工作之損失，即原告可向被告求償之工作損
    失賠償應為76,500元元（17,000元×4.5 ＝76,500元）。
  (三)慰撫金部分：
    按不法侵害他人之身體、健康者，被害人雖非財產上之損害
    ，亦得請求賠償相當之金額，民法第195 條第1 項前段定有
    明文。本件原告因車禍受有左髕骨骨折併左膝挫傷瘀青、左
    橈骨遠端骨折、右手掌挫傷、雙下肢小腿腫痛等傷害，有財
    團法人長庚紀念醫院93年6 月7 日開立之診斷證明書附卷可
    稽，則原告身體受傷之情況及精神上痛苦之程度，非常人所
    能忍受。本院審酌原告所受傷害之程度、治療及復健期間、
    被告侵害之行為出於過失、雙方之身分、社會地位、智識水
    準，認原告請求慰撫金250,000元為適當。
四、綜上所述，原告所得請求賠償之金額合計為332,040 元（
    5,54 0元＋76,500元＋250,000 元＝332,040 元）。從而，
    原告依侵權行為之法律關係，請求被告給付332,040 元，及
    自起訴狀繕本送達翌日即93年10月19日起至清償日止，按年
    息百分之五計算之利息，為有理由，應予准許；逾此數額之
    請求，尚屬乏據，應予駁回。
五、本判決原告勝訴部分，原告陳明願供擔保請准宣告假執行，
    爰酌定相當擔保金額准許之。至原告敗訴部分，其假執行聲
    請失所附麗，應予駁回。
六、據上論結，本件原告之訴為一部有理由，一部無理由，依民
    事訴訟法第七十九條但書、第三百九十條第二項，判決如主
    文。
中　　華　　民　　國　　94　　年　　1 　　月　　14　　日
　　              民事庭法　官　林玉珮
以上正本係照原本作成。
對於本件判決如有不服，應於收受送達後二十日內向本院提出上
訴書狀，敘述上訴之理由，上訴於臺灣高等法院，並按他造當事
人之人數附具繕本。
中　　華　　民　　國　　94　　年　　1 　　月　　14　　日
                        書記官　湯惠芳
